臺灣臺北地方法院刑事判決　　　　　　　93年度訴字第1714號
公　訴　人　臺灣臺北地方法院檢察署檢察官
被　　　告　丙○○
指定辯護人　甲○公設辯護人唐禎琪
上列被告因強盜等案件，經檢察官提起公訴（93年度偵字第1870
3號），甲○判決如下：
    主  文
丙○○意圖為自己不法之所有，以強暴、脅迫至使不能抗拒，而
取他人之物，處有期徒刑陸年。扣案之膠帶壹捲沒收之。
    事  實
一、丙○○前因違反懲治盜匪條例等案件，經台灣高等法院於民
    國87年6月1日以87年度聲字第886號定應執行刑為有期徒刑1
    3年確定，甫於91年7月11日因縮短刑期假釋出監；復於假釋
    期間再因強盜案件，經甲○於92年6月25日以92年度訴字第6
    48號判處有期徒刑9年確定（均未構成累犯，起訴書記載為
    累犯，容有誤會）。詎猶不知悔改，於93年6月10日下午，
    在台北市某處上網至「男同志聊天室」，以「綠光」為化名
    ，與罹患淋巴癌且身體瘦弱之乙○○相約至其於台北市○○
    路68號「函舍旅店」9樓910室投宿之房間見面，丙○○竟萌
    生歹意，與姓名年籍不詳之成年人共同基於意圖為自己不法
    所有之犯意聯絡，謀議由丙○○伺機強取網友林俊甫之財物
    ，由該姓名年籍不詳之成年人在外接應，謀議既定，由丙○
    ○至上開旅店赴約後，乙○○表示身體不舒服，丙○○即佯
    稱為乙○○按摩，竟自乙○○身後將乙○○壓制在床上，再
    以膠帶綑綁乙○○雙手，以此強暴手段，至使乙○○不能抗
    拒後，強取乙○○之手機1支（內附0000000000號SIM卡）、
    新台幣（下同）1千3百元，並自該房間之抽屜中搜得乙○○
    所有之局號0000000號、帳號0000000號郵局金融卡一張，復
    以原子筆尖抵住乙○○之頸部，恫稱：如不說出正確密碼，
    將對你不利等語，脅迫乙○○供出金融卡密碼；得手後，撥
    打電話告知該姓名年籍不詳之成年人稱：人已控制住，且已
    得手等語，始攜帶前揭強取之財物離去。其二人復基於詐欺
    自動付款設備之概括犯意聯絡，連續於附表所示時間，持上
    開乙○○之郵局金融卡，在附表所示之金融機構自動櫃員機
    ，將上開金融卡插入並輸入密碼，使各該金融機構行員手足
    之自動櫃員機辨識系統陷於錯誤，以此不正方法，由自動付
    款設備提款，分別詐得附表所示之金額，合計7萬3千元。丙
    ○○並於93年6月26日，委請不知情之網友郭錦如（另經檢
    察官為不起訴處分確定），將上開強盜所得之手機，以2千8
    百元代價出賣予台北市士林夜市附近之「總部通訊公司」，
    再由郭錦如將2千8百元交予丙○○，以處分贓物（處分手機
    部分不構成詐欺取財罪，詳如後述）。又乙○○於93年6月1
    0日下午6時許，自行扯斷膠帶脫困，並委託「函舍旅店」之
    服務人員報警處理，經警自扣得之丙○○所有綑綁乙○○雙
    手之膠帶一捲上採得指紋，經比對後確認係丙○○之指紋，
    為警循線查獲。
二、案經台北市政府警察局萬華分局報告台灣台北地方法院檢察
    署檢察官偵查起訴。
    理  由
一、被告丙○○於甲○審理時就後述被告以外之人於審判外陳述
    之證據能力均不爭執，依刑事訴訟法第159條之5之規定，各
    該傳聞供述有證據能力，合先說明。
二、上揭事實，業據被告於甲○審理時坦承不諱，核與證人即被
    害人乙○○於警詢及偵查中證述情節相符（見偵卷第8、62
    頁），並經證人郭錦如於警詢及偵查中（見偵卷第3、61頁
    ），與總部通訊公司店員邱永川於警詢時（見偵卷第17頁）
    證述郭錦如處分手機之過程在卷；復有郭錦如簽立之切結承
    諾書影本（見偵卷第21頁）、內政部警政署刑事警察局鑑驗
    書影本（見偵卷第22頁）、中華郵政股份有限公司鳳山郵局
    函及所附乙○○（局號0000000、帳號0000000）帳戶之交易
    明細（見甲○卷第92頁）各一份附卷可稽，及被告所有綑綁
    被害人乙○○雙手之膠帶一捲扣案可證，足徵被告之自白確
    與事實相符。本件事證明確，被告犯行堪予認定。
三、核被告所為，係犯刑法第328條第1項之強盜罪、同法第339
    條之2第1項之以不正方法由自動付款設備取得他人之物罪。
    被告與姓名年籍不詳之成年人間，事前共謀，推由被告下手
    實施，應以共同正犯論。被告強盜財物時，雖對被害人乙○
    ○施以強暴、脅迫手段，侵害其身體自由法益，然被告強盜
    財物之對象為乙○○，目標亦係其所有之金融卡、手機、現
    金等財物，同時對乙○○施以強暴、脅迫行為，無非係防止
    乙○○救護或求救，應係強取乙○○財物時壓制其抗拒力之
    強盜部分行為，被告固同時有侵害乙○○身體自由法益之妨
    害自由、恐嚇行為，然係整體強盜犯行之部分行為，不另論
    罪。其先後多次以不正方法由自動付款設備取得他人之物犯
    行，時間緊接，方法相同，觸犯構成要件相同之罪，顯係基
    於概括犯意為之，為連續犯，應以一罪論。其所犯二罪間，
    有方法結果之牽連關係，依刑法第55條規定，應從較重之強
    盜罪處斷。爰審酌被告前有如事實欄所載之前科，此有台灣
    高等法院被告前案紀錄表附卷可按，仍未記取教訓，反於假
    釋期間強盜本案被害人，對被害人生命安全、心靈、財產及
    社會治安戕害至鉅，惟於甲○審理時自白犯罪，尚有悔意，
    及其犯罪之動機、目的、手段、智識程度、生活狀況等一切
    情狀，量處如主文所示之刑。扣案之膠帶一捲為被告所有供
    犯罪所用之物，為其所是認，併依刑法第38條第1項第2款規
    定宣告沒收之。
四、公訴意旨另以：被告於93年6月26日，以缺錢為由，利用不
    知情之網友郭錦如（另經檢察官為不起訴處分確定），將上
    開強盜所得之手機，以2千8百元出賣予台北市士林夜市附近
    之「總部通訊公司」，使該公司店員邱永川誤信該手機係郭
    錦如所有，因而交付2千8百元予郭錦如，再由郭錦如將2千8
    百元交予丙○○，因認被告另涉犯刑法第339條第1項之詐欺
    取財罪嫌。經查，被告固坦承於強盜上開手機後，有委託不
    知情之郭錦如出售之事實，惟此係被告強盜他人財產後，再
    行變賣贓物之處分贓物行為，並未另行侵害被害人之其他財
    產法益，應為強盜罪之不罰後行為。公訴意旨認此部份處分
    贓物行為，尚涉犯刑法第339條第1項之罪嫌，容有誤會。惟
    公訴意旨認此部份犯行與起訴論罪之強盜部份有牽連犯之裁
    判上一罪關係，爰不另為無罪之諭知。
據上論斷，應依刑事訴訟法第299條第1項前段，刑法第28條、第
56條、第328條第1項、第339條之2第1項、第55條、第38條第1項
第2款，判決如主文。
本案經檢察官黃于真到庭執行職務。
中　　華　　民　　國　　94　　年　　10　　月　　6 　　日
                    刑事第七庭  審判長法  官  梁耀鑌
                                      法  官  蔡守訓
                                      法  官  蕭清清
以上正本證明與原本無異。
如不服本判決，應於判決送達後10日內，向甲○提出上訴狀。
                                      書記官  劉麗英
中　　華　　民　　國　　94　　年　　10　　月　　7 　　日
附錄本案論罪科刑法條全文：
刑法第328條
意圖為自己或第三人不法之所有，以強暴、脅迫、藥劑、催眠術
或他法，至使不能抗拒，而取他人之物或使其交付者，為強盜罪
，處五年以上有期徒刑。
以前項方法得財產上不法之利益或使第三人得之者，亦同。
犯強盜罪因而致人於死者，處死刑、無期徒刑或十年以上有期徒
刑；致重傷者，處無期徒刑或七年以上有期徒刑。
第一項及第二項之未遂犯罰之。
預備犯強盜罪者，處一年以下有期徒刑、拘役或三千元以下罰金。
刑法第339條之2第1項
意圖為自己或第三人不法之所有，以不正方法由自動付款設備取
得他人之物者，處三年以下有期徒刑、拘役或一萬元以下罰金。
附表：
┌──┬──────┬─────────────┬─────┐
│編號│  時   間   │       地         點      │  金  額  │
├──┼──────┼─────────────┼─────┤
│ 一 │93年6月10日 │台北市○○路94號          │20000元   │
│    │18時9分24秒 │（統一超商成都店、中國信託│          │
│    │            │提款機）                  │          │
├──┼──────┼─────────────┼─────┤
│ 二 │93年6月10日 │台北市○○路94號          │20000元   │
│    │18時10分10秒│（統一超商成都店、中國信託│          │
│    │            │提款機）                  │          │
├──┼──────┼─────────────┼─────┤
│ 三 │93年6月10日 │台北縣三重市○○街107號   │10000元   │
│    │18時15分56秒│（統一超商集美店、中國信託│          │
│    │            │提款機）                  │          │
├──┼──────┼─────────────┼─────┤
│ 四 │93年6月10日 │台北縣三重市○○街148號   │20000元   │
│    │18時17分9秒 │（三重農會成功辦事處）    │          │
├──┼──────┼─────────────┼─────┤
│ 五 │93年6月10日 │台北縣三重市○○街107號   │3000元    │
│    │18時21分38秒│（統一超商集美店、中國信託│          │
│    │            │提款機）                  │          │
└──┴──────┴─────────────┴─────┘
                                            合計：73000元
